---
title: "Сырьевой индекс"
sidebar: false
---

</p>

[Switch to English](pbc-index_eng.qmd)

**Сырьевой индекс ЦЦИ/ PBC Commodity Index** -- сводный индекс цен российского сырьевого экспорта. Отражает изменение цен на товары российского сырьевого экспорта по сравнению с уровнем января 2022 г.

```{r, warning = FALSE, echo = FALSE, message = FALSE}

library(openxlsx)
library(highcharter)
library(tidyr)
library(magrittr)

colors = c("#1a4afc", '#28055a', '#6d7aa5', '#82096c', '#d1e5ff', '#44bf78', '#f6514c',  "#FF9500", '#c3b0ef', '#d0d0d0', '#ffffff', '#000000' )

# прочитать и преобразовать файл Excel с данными

df  <- read.xlsx('xls/ЦЦИ Сырьевой индекс.xlsx', sheet = 1, detectDates = TRUE)

df_index = df[1,]
#df = df[,-1]
#df[,2:3] <- NULL 
names(df_index)[1] <- "index"

df_index <- df_index %>% pivot_longer(!index, names_to = "date", values_to = 'value')
df_index$date <- as.Date(df_index$date)

#df = df[df$index == "Индекс сырьевых цен ЦЦИ",]
df_index$index = 'Индекс сырьевых цен ЦЦИ'
df_index$value <- round(df_index$value,2)

# прочитать файл с курсом

# df2  <- read.xlsx('rub-usd.xlsx', sheet = 1, detectDates = TRUE)
# df2 <- df2[df2$date > min(df$date),]
df_usdrub = df[2,]
names(df_usdrub)[1] <- 'index'

df_usdrub <- df_usdrub %>% pivot_longer(!index, names_to = "date", values_to = 'value')
df_usdrub$date <- as.Date(df_usdrub$date)

df_usdrub$index = 'USD/RUB, рублей за доллар'
df_usdrub$value <- round(df_usdrub$value,2)

# ТЭК

df_oil_index = df[4,]
names(df_oil_index)[1] <- 'index'

df_oil_index <- df_oil_index %>% pivot_longer(!index, names_to = "date", values_to = 'value')
df_oil_index$date <- as.Date(df_oil_index$date)

df_oil_index$index = 'Индекс сырьевых цен на товары ТЭК'
df_oil_index$value <- round(df_oil_index$value,2)

# Не-ТЭК

df_noil_index = df[5,]
names(df_noil_index)[1] <- 'index'

df_noil_index <- df_noil_index %>% pivot_longer(!index, names_to = "date", values_to = 'value')
df_noil_index$date <- as.Date(df_noil_index$date)

df_noil_index$index = 'Индекс цен на товары не-ТЭК'
df_noil_index$value <- round(df_noil_index$value,2)

# Agro index

df_agro_index = df[6,]
names(df_agro_index)[1] <- 'index'

df_agro_index <- df_agro_index %>% pivot_longer(!index, names_to = "date", values_to = 'value')
df_agro_index$date <- as.Date(df_agro_index$date)

df_agro_index$index = 'Индекс цен на агротовары'
df_agro_index$value <- round(df_agro_index$value,2)

# Fertilizers index

df_fert_index = df[7,]
names(df_fert_index)[1] <- 'index'

df_fert_index <- df_fert_index %>% pivot_longer(!index, names_to = "date", values_to = 'value')
df_fert_index$date <- as.Date(df_fert_index$date)

df_fert_index$index = 'Индекс цен на удобрения'
df_fert_index$value <- round(df_fert_index$value,2)

# Metals index

df_metal_index = df[8,]
names(df_metal_index)[1] <- 'index'

df_metal_index <- df_metal_index %>% pivot_longer(!index, names_to = "date", values_to = 'value')
df_metal_index$date <- as.Date(df_metal_index$date)

df_metal_index$index = 'Индекс цен на металлы'
df_metal_index$value <- round(df_metal_index$value,2)


# построить график highcharts 

index_plot <- highchart() %>% 
   hc_xAxis(type = "datetime") %>%
   hc_exporting(enabled = FALSE) %>% 
   hc_yAxis_multiples(
      list(title = list(text = "Индекс, янв. 2022 = 100"), showFirstLabel = TRUE, max = 150, showLastLabel=TRUE,opposite = FALSE),
      list(title = list(text = ""), showLastLabel = FALSE, opposite = TRUE, reversed = TRUE)) %>%
   hc_add_series(df_index,type="line", hcaes(x = date, y = value, group=index), color = colors[1]) %>% 
   hc_add_series(df_oil_index,type="line", hcaes(x = date, y = value, group=index), color = colors[2], visible = FALSE) %>%
   hc_add_series(df_noil_index,type="line", hcaes(x = date, y = value, group=index), color = colors[3], visible = FALSE) %>%
   hc_add_series(df_agro_index,type="line", hcaes(x = date, y = value, group=index), color = colors[4], visible = FALSE) %>%
   hc_add_series(df_fert_index,type="line", hcaes(x = date, y = value, group=index), color = colors[5], visible = FALSE) %>%
   hc_add_series(df_metal_index,type="line", hcaes(x = date, y = value, group=index), color = colors[6], visible = FALSE) %>%
   hc_add_series(df_usdrub,type="line", hcaes(x = date, y = value, group=index), color = colors[8],  yAxis=1, visible = FALSE)

# поменять названия месяцев на русские. по умолчанию - на английском
index_plot$x$conf_opts$lang$months = c("Январь"	,"Февраль",	"Март"	,"Апрель"	,"Май",	"Июнь", "Июль",	"Август",	"Сентябрь",	"Октябрь",	"Ноябрь",	"Декабрь")
index_plot$x$conf_opts$lang$shortMonths = c("Янв", 	"Фев",	"Мар",	"Апр",	"Май",	"Июн",	"Июл",	"Авг",	"Сен",	"Окт",	"Ноя",	"Дек")

index_plot 

```

------------------------------------------------------------------------

**Изменение Сырьевого индекса ЦЦИ к предыдущей неделе: [+1,2 п.]{.my-custom-class style="color:#44bf78;"}** ([**+27,7 п.**]{.my-custom-class style="color:#44bf78;"} за последние 4 недели)

Наибольшие изменения цен товаров за неделю: Нефть [**+1,1%**]{.my-custom-class style="color:#44bf78;"}, Удобрения: [**+0,5%**]{.my-custom-class style="color:#44bf78;"}

```{r, warning = FALSE, echo = FALSE, message = FALSE}

# Наибольшие вклады в изменение Индекса за неделю: Удобрения [**+0,7 п.**]{.my-custom-class style="color:#44bf78;"}, Уголь [**-0,3 п.**]{.my-custom-class style="color:#f6514c;"}

#f6514c; red
#44bf78; green

df_factor <- df[12:21,] %>% pivot_longer(-X1, names_to = "date", values_to = 'value')
df_factor$date <- as.Date(df_factor$date)
df_factor <- subset(df_factor, df_factor$date>'2025-01-01')

df_diff <- df[11,] %>% pivot_longer(-X1, names_to = "date", values_to = 'value')
df_diff$date <- as.Date(df_diff$date)
df_diff <- subset(df_diff, df_diff$date>'2025-01-01')

factor_plot <- highchart() %>% 
   #hc_chart(type  = 'column') %>%
   hc_plotOptions(column = list(stacking = 'normal')) %>%
   hc_exporting(enabled = FALSE) %>% 
   hc_xAxis(type = 'datetime') %>%
   hc_yAxis(title = list(text = "Вклад товаров в изменение индекса за 4 недели, п.")) %>%
   hc_add_series(df_factor, hcaes(x = date, y = round(value,2), group = X1), type = 'column', pointWidth = 12, color = colors[1:10]) %>%
   hc_add_series(df_diff, hcaes(x = date, y = round(value,2), group = X1), type = 'line', marker = FALSE, color = colors[12])

# поменять названия месяцев на русские. по умолчанию - на английском
factor_plot$x$conf_opts$lang$months = c("Январь"	,"Февраль",	"Март"	,"Апрель"	,"Май",	"Июнь", "Июль",	"Август",	"Сентябрь",	"Октябрь",	"Ноябрь",	"Декабрь")
factor_plot$x$conf_opts$lang$shortMonths = c("Янв", 	"Фев",	"Мар",	"Апр",	"Май",	"Июн",	"Июл",	"Авг",	"Сен",	"Окт",	"Ноя",	"Дек")

factor_plot

```

------------------------------------------------------------------------

**Ценовой дифференциал (дисконт)** - отличие динамики цен на российские экспортные товары по сравнению с ценами мировых бенчмарков.

```{r, warning = FALSE, echo = FALSE, message = FALSE}

# World index

df_index_world = df[9,]
names(df_index_world)[1] <- 'index'

df_index_world <- df_index_world %>% pivot_longer(!index, names_to = "date", values_to = 'value')
df_index_world$date <- as.Date(df_index_world$date)

df_index_world$index = 'Индекс сырьевых цен (мировые котировки)'
df_index_world$value <- round(df_index_world$value,2)

# Discount

df_discount = df[10,]
names(df_discount)[1] <- 'index'

df_discount <- df_discount %>% pivot_longer(!index, names_to = "date", values_to = 'value')
df_discount$date <- as.Date(df_discount$date)

df_discount$index = 'Дисконт, %'
df_discount$value <- round(df_discount$value,2)

discount_plot <- highchart() %>% 
   hc_xAxis(type = "datetime") %>%
   hc_exporting(enabled = FALSE) %>% 
   hc_yAxis_multiples(
      list(title = list(text = "Индекс, янв. 2022 = 100"), showFirstLabel = TRUE, max = 150, showLastLabel=TRUE,opposite = FALSE),
      list(title = list(text = "%"), showLastLabel = FALSE, opposite = TRUE, max = 50, min = 0)) %>%
   hc_add_series(df_index,type="line", hcaes(x = date, y = value, group=index), color = colors[1]) %>% 
   hc_add_series(df_index_world,type="line", hcaes(x = date, y = value, group=index), color = colors[2], visible = TRUE) %>%
   hc_add_series(df_discount,type="column", hcaes(x = date, y = value, group=index), color = colors[3],  yAxis=1, visible = TRUE)

# поменять названия месяцев на русские. по умолчанию - на английском
discount_plot$x$conf_opts$lang$months = c("Январь"	,"Февраль",	"Март"	,"Апрель"	,"Май",	"Июнь", "Июль",	"Август",	"Сентябрь",	"Октябрь",	"Ноябрь",	"Декабрь")
discount_plot$x$conf_opts$lang$shortMonths = c("Янв", 	"Фев",	"Мар",	"Апр",	"Май",	"Июн",	"Июл",	"Авг",	"Сен",	"Окт",	"Ноя",	"Дек")

discount_plot


```

------------------------------------------------------------------------

### [Ежемесячный мониторинг]{.my-custom-class style="color:#1a4afc;"}

4 марта 2026. Сырьевой индекс ЦЦИ. **Цены в феврале "притихли" перед мартовским скачком**

[Материалы -\>](reports/2026-02%20Сырьевой%20индекс%20ЦЦИ.pdf)

### [События]{.my-custom-class style="color:#1a4afc;"}

27 мая 2024 г. Презентация Сырьевого индекса ЦЦИ

[Материалы -\>](events/2024-05-27-PBC-index.qmd)

### [Методология]{.my-custom-class style="color:#1a4afc;"}

[Методология сырьевого индекса -\>](pdf/PBC_Commodity_Index_Methodology.pdf)
