---
title: "Макроконсенсус"
sidebar: false
format:
   html:
      html-table-processing: none
      page-layout: custom
      grid:
         body-width: 800px
---

# ![](../images/icon-consensus-macro.svg) Макроконсенсус ЦЦИ {.my-custom-class style="margin-left:3%;"}

::: grid
::: {.g-col-12 .g-col-sm-12 .g-col-xs-12 .g-col-xl-10 .g-col-md-6 .g-col-lg-6}
**Макроконсенсус ЦЦИ** -- ежемесячный опрос профессиональных аналитиков по макроэкономике об их прогнозах относительно наиболее вероятного сценария развития экономики на горизонте 2-х лет в части ВВП, процентных ставок и курсов валют.
:::

::: {.g-col-12 .g-col-sm-12 .g-col-xs-12 .g-col-xl-10 .g-col-md-6 .g-col-lg-6}
## Результаты опроса: сентябрь 2024 г.

```{r, warning = FALSE, echo = FALSE, message = FALSE}
library(kableExtra)
library(knitr)
#library(rhandsontable)
library(openxlsx)
df <- read.xlsx('../xls/ЦЦИ Макроконсенсус.xlsx', sheet = 1)

df %>%
   kbl() %>%
   kable_styling(bootstrap_options = "hover")

# kable(df, format='html', table.attr = "class = \"consensus-table\"", digits=1, lable = TRUE) %>%
#   row_spec(0, color = "#1A4AFC", background = "white", font_size = "larger", bold = TRUE, align = "right")
```

\*Актуальные даные и скрытые значения доступны по [подписке](../subscribe.qmd)

\*\*В скобках указаны значения предыдущего опроса
:::

::: {.g-col-12 .g-col-sm-12 .g-col-xs-12 .g-col-xl-5 .g-col-md-6 .g-col-lg-6}
## Основные наблюдения

Последнее повышение ключевой ставки до 19% и жесткий сигнал Банка России на будущие решения сместили ожидания консенсуса в пользу повышения ставки до 20% в пике цикла (было 18%). Альтернативные варианты широко не распространены (19% - 1 из 13 аналитиков). Прогноз по инфляции изменился менее значительно, но все также предполагает, что цель в 4% не будет достигнута в 2025 г. (консенсус – 5%).

Прогнозы цен на нефть активно пересматриваются «вниз» из-за меньшего, чем ожидалось спроса в Китае. Консенсус предполагает 77-79 долл./барр. brent в 2025 г. (что все равно выше текущих 72-74 долл./барр.)

Оценка дисконта цен на российскую нефть аналитиками сокращается до 10 долл./барр. на прогнозном периоде 2025 г., но это не «перекрывает» эффект от ожидаемого снижения мировых цен на нефть.

Темпы смягчения монетарных политик ФРС и ЕЦБ пересматриваются. Консенсус ожидает более быстрого снижения ставок после последнего решения ФРС о снижении сразу на 0,5 п.п. (первое после начала цикла в 2022 г.).
:::

::: {.g-col-12 .g-col-sm-12 .g-col-xs-12 .g-col-xl-5 .g-col-md-6 .g-col-lg-6}
::: {style="text-align: right"}
## Консенсус-прогноз курса юаня

```{r, warning = FALSE, echo = FALSE, message = FALSE}
library(openxlsx)
library(tidyr)
library(highcharter)
library(xts)

df = read.xlsx('../xls/ЦЦИ Макроконсенсус.xlsx', sheet = 2, detectDates = TRUE)
df_cnyrub_last = df[1,]
df_cnyrub_prev = df[2,]
df_cnyrub_range = df[3:4,]
names(df_cnyrub_last)[1] <- "index"
names(df_cnyrub_prev)[1] <- "index"
df_cnyrub_last <- df_cnyrub_last %>% pivot_longer(!index, names_to = "date", values_to = 'value')
df_cnyrub_last$date <- as.Date(df_cnyrub_last$date)
df_cnyrub_last$index = 'CNY/RUB'
df_cnyrub_prev <- df_cnyrub_prev %>% pivot_longer(!index, names_to = "date", values_to = 'value')
df_cnyrub_prev$date <- as.Date(df_cnyrub_prev$date)
df_cnyrub_prev$index = 'CNY/RUB, (пред.опрос)'
df_cnyrub_range <- df_cnyrub_range %>% pivot_longer(-X1, names_to = "date", values_to = 'value')
df_cnyrub_range$date <- as.Date(df_cnyrub_range$date)

hc <- highchart() %>% 
   hc_xAxis(type = "datetime") %>%
   hc_yAxis(title  = list(text = 'руб. за юань'), max = 15, min = 11) %>% 
   hc_plotOptions(area = list(stacking = 'normal')) %>%
   hc_add_series(df_cnyrub_range, hcaes(x = date, y = round(value,2), group = X1), type = 'area', color = c('#d1e5ff','#ffffff')) %>%
   hc_add_series(df_cnyrub_last, type="line", hcaes(x = date, y = round(value,2), group=index), color = "#1A4AFC", dataLabels = TRUE) %>%
   hc_add_series(df_cnyrub_prev, type="line", hcaes(x = date, y = round(value,2), group=index), color = "#1A4AFC", dashStyle = "ShortDash")

# поменять названия месяцев на русские. по умолчанию - на английском
hc$x$conf_opts$lang$months = c("Январь"	,"Февраль",	"Март"	,"Апрель"	,"Май",	"Июнь", "Июль",	"Август",	"Сентябрь",	"Октябрь",	"Ноябрь",	"Декабрь")
hc$x$conf_opts$lang$shortMonths = c("Янв", 	"Фев",	"Мар",	"Апр",	"Май",	"Июн",	"Июл",	"Авг",	"Сен",	"Окт",	"Ноя",	"Дек")

hc
```
:::
:::

::: {.g-col-12 .g-col-sm-12 .g-col-xs-12 .g-col-xl-10 .g-col-md-6 .g-col-lg-6}
## Список участников

В опросе приняли участие 14 профессиональных аналитиков, 12 из них дали согласие на раскрытие информации об их участии в опросе

| <!-- -->                                               | <!-- -->                                                  | <!-- -->                                         |
|------------------------|--------------------------|----------------------|
| Акиндинова Наталья ("Центр Развития" НИУ ВШЭ)          | Васильев Михаил (Совкомбанк)                              | Куликов Дмитрий (АКРА)                           |
| Байкова Анастастия, Мурашов Cтанислав (Райффайзенбанк) | Виноградов Артем, Попов Юрий (Сбербанк КИБ)               | Полевой Дмитрий (Астра управление активами)      |
| Бирюков Павел (Газпромбанк)                            | Жирнов Григорий                                           | Попов Денис (Промсвязьбанк)                      |
| Вайсберг Валерий (ИК РЕГИОН)                           | Клепач Андрей (ВЭБ.РФ)                                    | Салихов Марсель (Институт энергетики и финансов) |
|                                                        | *2 участника не подтвердили согласие на раскрытие данных* |                                                  |
:::

::: {.g-col-12 .g-col-sm-12 .g-col-xs-12 .g-col-xl-4 .g-col-md-6 .g-col-lg-6}
::: {style="text-align: left"}
## Методология

[Методология макроконсенсуса](../methodology/methodology-consensus-pbc.qmd)
:::
:::
:::
