---
title: "Коммерческая недвижимость"
sidebar: false
format:
   html:
      html-table-processing: none
      page-layout: custom
      grid:
         body-width: 800px
---

# ![](../images/icon-consensus-real-estate.svg) Опрос профессиональных аналитиков: коммерческая недвижимость {.my-custom-class style="margin-left:3%;"}

::: grid
::: {.g-col-12 .g-col-sm-12 .g-col-xs-12 .g-col-xl-10 .g-col-md-6 .g-col-lg-6}
**Опрос профессиональных аналитиков: коммерческая недвижимость** -- ежеквартальный опрос профессиональных аналитиков по рынку коммерческой недвижимости об их прогнозах относительно наиболее вероятного сценария развития рынка на горизонте 2-х лет.
:::

::: {.g-col-12 .g-col-sm-12 .g-col-xs-12 .g-col-xl-10 .g-col-md-6 .g-col-lg-6}
## Результаты опроса: ноябрь 2024 г.

```{r, warning = FALSE, echo = FALSE, message = FALSE}
library(kableExtra)
library(knitr)
#library(rhandsontable)
library(openxlsx)
library(scales)
df <- read.xlsx('../xls/ЦЦИ Консенсус по недвижимости.xlsx', sheet = 1)

df %>%
   kbl() %>%
   kable_styling(bootstrap_options = "hover")

# kable(df, format='html', table.attr = "class = \"consensus-table\"", digits=1, lable = TRUE) %>%
#   row_spec(0, color = "#1A4AFC", background = "white", font_size = "larger", bold = TRUE, align = "right")
```

\*Актуальные даные и скрытые значения доступны по [подписке](../subscribe.qmd)
:::

::: {.g-col-12 .g-col-sm-12 .g-col-xs-12 .g-col-xl-5 .g-col-md-6 .g-col-lg-6}
## Основные наблюдения

ЦЦИ представляет первый консенсус-прогноз ключевых показателей рынка коммерческой недвижимости Санкт-Петербурга. Он показал, что ожидаются сравнительно низкие темпы роста арендных ставок на складском рынке региона и высокие темпы роста на офисном рынке.

Никто из участников консенсуса не ожидает роста вакантности на офисном рынке Санкт-Петербурга в 2026 г.

Впервые консенсус-прогноз по росту ставок аренды на складском рынке московского региона пересмотрен вниз – в отношении 2026 г. Основной причиной этого является ожидаемое замедление спроса, в частности со стороны онлайн-ритейлеров. Компании из других сегментов пока не могут полноценно поддержать текущий уровень арендных ставок.

Ожидания по росту доли свободных площадей в московских офисах класса А сместились с 2025 г. на 2026 г.
:::

::: {.g-col-12 .g-col-sm-12 .g-col-xs-12 .g-col-xl-5 .g-col-md-6 .g-col-lg-6}
::: {style="text-align: right"}
## Консенсус-прогноз доли свободных складских площадей в московском регионе

```{r, warning = FALSE, echo = FALSE, message = FALSE}
library(openxlsx)
library(tidyr)
library(highcharter)
library(xts)

df = read.xlsx('../xls/ЦЦИ Консенсус по недвижимости.xlsx', sheet = 2, detectDates = TRUE)
df_last = df[1,]
df_prev = df[2,]
df_range = df[3:4,]
names(df_last)[1] <- "index"
names(df_prev)[1] <- "index"
df_last <- df_last %>% pivot_longer(!index, names_to = "date", values_to = 'value')
df_last$date <- as.Date(df_last$date)
df_last$index = 'Среднее'
df_prev <- df_prev %>% pivot_longer(!index, names_to = "date", values_to = 'value')
df_prev$date <- as.Date(df_prev$date)
df_prev$index = 'Среднее, (от ноября 2024)'
df_range <- df_range %>% pivot_longer(-X1, names_to = "date", values_to = 'value')
df_range$date <- as.Date(df_range$date)

hc <- highchart() %>% 
   hc_xAxis(type = "datetime") %>%
   hc_yAxis(title  = list(text = '%'), max = 4, min = 0) %>% 
   hc_plotOptions(area = list(stacking = 'normal')) %>%
   hc_add_series(df_range, hcaes(x = date, y = round(value,2), group = X1), type = 'area', color = c('#d1e5ff','#ffffff')) %>%
   hc_add_series(df_last, type="line", hcaes(x = date, y = round(value,2), group=index), color = "#1A4AFC", dataLabels = TRUE) %>%
   hc_add_series(df_prev, type="line", hcaes(x = date, y = round(value,2), group=index), color = "#1A4AFC", dashStyle = "ShortDash")

# поменять названия месяцев на русские. по умолчанию - на английском
hc$x$conf_opts$lang$months = c("Январь"	,"Февраль",	"Март"	,"Апрель"	,"Май",	"Июнь", "Июль",	"Август",	"Сентябрь",	"Октябрь",	"Ноябрь",	"Декабрь")
hc$x$conf_opts$lang$shortMonths = c("Янв", 	"Фев",	"Мар",	"Апр",	"Май",	"Июн",	"Июл",	"Авг",	"Сен",	"Окт",	"Ноя",	"Дек")

hc
```
:::
:::

::: {.g-col-12 .g-col-sm-12 .g-col-xs-12 .g-col-xl-10 .g-col-md-6 .g-col-lg-6}
## Список участников

В опросе приняли участие профессиональные аналитики 7 консалтинговых компаний, работающих в сфере коммерческой недвижимости:

| <!-- -->        | <!-- -->   | <!-- -->  |
|-----------------|------------|-----------|
| CMWP            | IPG.Estate | Nikoliers |
| CORE.XP         | Maris      |           |
| IBC Real Estate | NF Group   |           |
:::

::: {.g-col-12 .g-col-sm-12 .g-col-xs-12 .g-col-xl-4 .g-col-md-6 .g-col-lg-6}
::: {style="text-align: left"}
## Методология

[Методология консенсуса](../methodology/methodology-consensus-pbc.qmd)

[Спецификация консенсуса коммерческой недвижимости](../pdf/CRE_Specifications_PBC.pdf)
:::
:::
:::
