---
title: "Макроконсенсус"
sidebar: false
format:
   html:
      html-table-processing: none
      page-layout: custom
      grid:
         body-width: 800px
---

# ![](../images/icon-consensus-macro.svg) Макроконсенсус ЦЦИ {.my-custom-class style="margin-left:3%;"}

::::::::::: grid
::: {.g-col-12 .g-col-sm-12 .g-col-xs-12 .g-col-xl-10 .g-col-md-6 .g-col-lg-6}
**Макроконсенсус ЦЦИ** -- ежемесячный опрос профессиональных аналитиков по макроэкономике об их прогнозах относительно наиболее вероятного сценария развития экономики на горизонте 2-х лет в части ВВП, процентных ставок и курсов валют.
:::

::: {.g-col-12 .g-col-sm-12 .g-col-xs-12 .g-col-xl-10 .g-col-md-6 .g-col-lg-6}
## Результаты опроса: июнь 2026 г.

```{r, warning = FALSE, echo = FALSE, message = FALSE}
library(kableExtra)
library(knitr)
#library(rhandsontable)
library(openxlsx)
library(dplyr)
source('../R/functions.R')

# invisible(download_yandex_file(
#    "https://disk.yandex.ru/i/LeW3vIADxZguYg",
#    "../xls/ЦЦИ Макроконсенсус.xlsx"
# ))

df <- read.xlsx('../xls/ЦЦИ Макроконсенсус.xlsx', sheet = "Table")

df %>%
   kbl() %>%
   kable_styling(bootstrap_options = "hover")

# kable(df, format='html', table.attr = "class = \"consensus-table\"", digits=1, lable = TRUE) %>%
#   row_spec(0, color = "#1A4AFC", background = "white", font_size = "larger", bold = TRUE, align = "right")
```

\*Актуальные даные и скрытые значения доступны по [подписке](../subscribe.qmd)

\*\*В скобках указаны значения предыдущего опроса
:::

::: {.g-col-sm-12 .g-col-xs-12 .g-col-xl-5 .g-col-md-6 .g-col-lg-6}
## Основные наблюдения

После решения Банка России снизить ключевую ставку 19 июня на 0,25 п.п. аналитики пересмотрели ее ожидаемую траекторию. Прогноз на конец 2026 г. был повышен с 12% до 13%, на конец 2027 г. - с 9,5% до 10%. Ожидается, что ставка останется двузначной в 2026-2027 гг. Доходность ОФЗ-10 подтянулась вслед за ставкой - до 14% на конец 2026 г. против 12,99% месяцем ранее.

Ожидания по инфляции на конец 2026 г. были пересмотрены в сторону повышения с 5,3% до 5,59%, несмотря на наблюдаемое снижение инфляционного давления по данным Росстата. Возможные причины - рост инфляционных рисков, связанных с текущей ситуацией на топливном рынке, а также ожидаемый рост бюджетного дефицита в 2026 г.

Снижение напряженности ближневосточного конфликта и быстрая корректировка цен российской нефти также нашли отражение в прогнозах аналитиков: среднегодовая налоговая цена нефти была понижена с 70 долл./барр. до 65,97 долл./барр. Прогноз по курсу рубля пересмотрен в сторону ослабления с 81 руб./долл. до 83 руб./долл. По внешним ставкам прогнозы также ужесточены: ЕЦБ теперь ждут на уровне 2,50% на конец 2026 г., а ставка ФРС пересмотрена вверх до 3,75% к началу 2027 г.
:::

:::: {.g-col-sm-12 .g-col-xs-12 .g-col-xl-5 .g-col-md-6 .g-col-lg-6}
::: {style="text-align: right"}
## Консенсус-прогноз курса юаня

```{r, warning = FALSE, echo = FALSE, message = FALSE}
library(openxlsx)
library(tidyr)
library(highcharter)
library(xts)

df = read.xlsx('../xls/ЦЦИ Макроконсенсус.xlsx', sheet = 2, detectDates = TRUE)

df_cnyrub_last = df[1,]
df_cnyrub_prev = df[2,]
df_cnyrub_range = df[3:4,]
names(df_cnyrub_last)[1] <- "index"
names(df_cnyrub_prev)[1] <- "index"
df_cnyrub_last <- df_cnyrub_last %>% pivot_longer(!index, names_to = "date", values_to = 'value')
df_cnyrub_last$date <- as.Date(df_cnyrub_last$date)
df_cnyrub_last <- df_cnyrub_last %>%
  arrange(date)
df_cnyrub_last$index = 'CNY/RUB'
df_cnyrub_prev <- df_cnyrub_prev %>% pivot_longer(!index, names_to = "date", values_to = 'value')
df_cnyrub_prev$date <- as.Date(df_cnyrub_prev$date)
df_cnyrub_prev <- df_cnyrub_prev %>%
  arrange(date)
df_cnyrub_prev$index = 'CNY/RUB, (пред.опрос)'
df_cnyrub_range <- df_cnyrub_range %>% pivot_longer(-X1, names_to = "date", values_to = 'value')
df_cnyrub_range$date <- as.Date(df_cnyrub_range$date)
df_cnyrub_range <- df_cnyrub_range %>%
  arrange(X1, date)

hc <- highchart() %>% 
   hc_xAxis(type = "datetime") %>%
   hc_yAxis(title  = list(text = 'руб. за юань'), max = 15, min = 11) %>% 
   hc_plotOptions(area = list(stacking = 'normal')) %>%
   hc_add_series(df_cnyrub_range, hcaes(x = date, y = round(value,2), group = X1), type = 'area', color = c('#d1e5ff','#ffffff')) %>%
   hc_add_series(df_cnyrub_last, type="line", hcaes(x = date, y = round(value,2), group=index), color = "#1A4AFC", dataLabels = TRUE) %>%
   hc_add_series(df_cnyrub_prev, type="line", hcaes(x = date, y = round(value,2), group=index), color = "#1A4AFC", dashStyle = "ShortDash")

# поменять названия месяцев на русские. по умолчанию - на английском
hc$x$conf_opts$lang$months = c("Январь"	,"Февраль",	"Март"	,"Апрель"	,"Май",	"Июнь", "Июль",	"Август",	"Сентябрь",	"Октябрь",	"Ноябрь",	"Декабрь")
hc$x$conf_opts$lang$shortMonths = c("Янв", 	"Фев",	"Мар",	"Апр",	"Май",	"Июн",	"Июл",	"Авг",	"Сен",	"Окт",	"Ноя",	"Дек")

hc
```
:::
::::

::: {.g-col-12 .g-col-sm-12 .g-col-xs-12 .g-col-xl-10 .g-col-md-6 .g-col-lg-6}
## Список участников

В опросе приняли участие 15 профессиональных аналитиков

| <!-- --> | <!-- --> | <!-- --> |
|------------------------|--------------------------|----------------------|
| ![](../images/PBC_bronze.svg){width="50"} Акиндинова Наталья ("Центр Развития" НИУ ВШЭ) | Вотинов Антон, Овчинников Вячеслав (ЦМИ НИФИ Минфина России) | ![](../images/PBC_silver.svg){width="50"} Полевой Дмитрий (Астра управление активами) |
| Бирюков Павел (Газпромбанк) | Жирнов Григорий (независимый эксперт) | Попов Денис (Промсвязьбанк) |
| Вайсберг Валерий (ИК РЕГИОН) | Клепач Андрей (ВЭБ.РФ) | ![](../images/PBC_gold.svg){width="50"} Салихов Марсель (Институт энергетики и финансов) |
| Васильев Михаил (Совкомбанк) | Команда ЦМИ (Сбер) | Тарасенко Дарья (Газпромбанк) |
| Виноградов Артем, Попов Юрий (Сбер КИБ) | Куликов Дмитрий (АКРА) | Фуфачев Антон (Уралсиб) |

*Медалями отмечены участники консенсуса с наиболее точными прогнозами в 2025 г.*
:::

:::: {.g-col-12 .g-col-sm-12 .g-col-xs-12 .g-col-xl-4 .g-col-md-6 .g-col-lg-6}
::: {style="text-align: left"}
## Методология

[Методология консенсуса](../methodology/methodology-consensus-pbc.qmd)

[Спецификация макроконсенсуса](../pdf/Macro%20Specifications%20PBC.pdf)
:::
::::
:::::::::::