---
title: "Удобрения"
sidebar: false
format:
   html:
      html-table-processing: none
      page-layout: custom
      grid:
         body-width: 800px
---

# ![](../images/icon-agro.svg) Опрос профессиональных аналитиков: Минеральные удобрения {.my-custom-class style="margin-left:3%;"}

::::::::::: grid
::: {.g-col-12 .g-col-sm-12 .g-col-xs-12 .g-col-xl-10 .g-col-md-6 .g-col-lg-6}
**Опрос профессиональных аналитиков: Минеральные удобрения** -- ежеквартальный опрос профессиональных аналитиков по рынку минеральных удобрений об их прогнозах относительно наиболее вероятного сценария развития рынка на горизонте 2-х лет.
:::

::: {.g-col-12 .g-col-sm-12 .g-col-xs-12 .g-col-xl-10 .g-col-md-6 .g-col-lg-6}
## Результаты опроса: декабрь 2025 г.

```{r, warning = FALSE, echo = FALSE, message = FALSE}
library(kableExtra)
library(knitr)
#library(rhandsontable)
library(openxlsx)
library(scales)
source('../R/functions.R')

# invisible(download_yandex_file(
#    "https://disk.yandex.ru/d/gUt6HMyE7AxbjA",
#    "../xls/ЦЦИ Консенсус мин.удобрения.xlsx"
# ))

df <- read.xlsx('../xls/ЦЦИ Консенсус мин.удобрения.xlsx', sheet = 1)

df %>%
   kbl() %>%
   kable_styling(bootstrap_options = "hover")

# kable(df, format='html', table.attr = "class = \"consensus-table\"", digits=1, lable = TRUE) %>%
#   row_spec(0, color = "#1A4AFC", background = "white", font_size = "larger", bold = TRUE, align = "right")
```

\*Актуальные даные и скрытые значения доступны по [подписке](../subscribe.qmd)

\*\*В скобках указаны значения предыдущего опроса
:::

::: {.g-col-12 .g-col-sm-12 .g-col-xs-12 .g-col-xl-5 .g-col-md-6 .g-col-lg-6}
## Основные наблюдения

1.  В рамках консенсус-прогноза, аналитики пересмотрели цены на минеральные удобрения:

Согласно результатам опроса, экспортная цена на карбамид по итогам 2025 г. составит в среднем 382 долл./т (-1%)*, по итогам 4 кв. 2025 г. аналитики скорректировали цену до 369 долл./т (-6%)*. Замедлению роста цен на карбамид к концу 2025 г. способствовала активизация экспорта карбамида из Китая во 2 полугодии, а также невысокая активность сезонных закупок со стороны одной из главных стран-импортеров – Бразилии. Аналитики прогнозируют среднегодовое снижение цен на карбамид на 6% в год к 2027 г., чему будет способствовать снижение цен на природный газ.

Цены на МАФ по итогам 2025 г., согласно прогнозам аналитиков, скорректировались на +1%*. Аналитики прогнозируют рост цен на МАФ в 2026 г. на 3%* до 622 долл./т. На это влияет неопределенность экспортной активности в 2026 г. со стороны крупного экспортера – Китая – при стабильно высоком мировом спросе. Также росту цен способствует рост цен на сырье – фосфорную руду и серу.

Цены на хлористый калий аналитиками были пересмотрены вверх. На конец 2025 г. аналитики скорректировали цену на +5%\* до 273 долл./т. Этому способствовал рост спроса на удобрения со стороны крупных стран-импортеров – Китая и Индии. В 2026 г. аналитики пересмотрели цену на хлористый калий до 275 долл. (+9%)\*, чему также будет способствовать устойчивый спрос.

2.  Прирост производства и экспорта в России по 3 основным видам удобрений к 2026 г. оценивается на уровне 3%, чему способствует расширение мощностей по производству карбамида и хлористого калия.
:::

:::: {.g-col-12 .g-col-sm-12 .g-col-xs-12 .g-col-xl-5 .g-col-md-6 .g-col-lg-6}
::: {style="text-align: right"}
## Консенсус-прогноз цены приллированного карбамида

```{r, warning = FALSE, echo = FALSE, message = FALSE}
library(openxlsx)
library(tidyr)
library(highcharter)
library(xts)

df = read.xlsx('../xls/ЦЦИ Консенсус мин.удобрения.xlsx', sheet = 2, detectDates = TRUE)
df_last = df[1,]
df_prev = df[2,]
df_range = df[3:4,]
names(df_last)[1] <- "index"
names(df_prev)[1] <- "index"
df_last <- df_last %>% pivot_longer(!index, names_to = "date", values_to = 'value')
df_last$date <- as.Date(df_last$date)
df_last$index = 'Среднее'
df_prev <- df_prev %>% pivot_longer(!index, names_to = "date", values_to = 'value')
df_prev$date <- as.Date(df_prev$date)
df_prev$index = 'Среднее, (пред.опрос)'
df_range <- df_range %>% pivot_longer(-X1, names_to = "date", values_to = 'value')
df_range$date <- as.Date(df_range$date)

hc <- highchart() %>% 
   hc_xAxis(type = "datetime") %>%
   hc_yAxis(title  = list(text = 'долл./т'), max = 450, min = 250) %>% 
   hc_plotOptions(area = list(stacking = 'normal')) %>%
   hc_add_series(df_range, hcaes(x = date, y = round(value,2), group = X1), type = 'area', color = c('#d1e5ff','#ffffff')) %>%
   hc_add_series(df_last, type="line", hcaes(x = date, y = round(value,2), group=index), color = "#1A4AFC", dataLabels = TRUE) %>%
   hc_add_series(df_prev, type="line", hcaes(x = date, y = round(value,2), group=index), color = "#1A4AFC", dashStyle = "ShortDash")

# поменять названия месяцев на русские. по умолчанию - на английском
hc$x$conf_opts$lang$months = c("Январь"	,"Февраль",	"Март"	,"Апрель"	,"Май",	"Июнь", "Июль",	"Август",	"Сентябрь",	"Октябрь",	"Ноябрь",	"Декабрь")
hc$x$conf_opts$lang$shortMonths = c("Янв", 	"Фев",	"Мар",	"Апр",	"Май",	"Июн",	"Июл",	"Авг",	"Сен",	"Окт",	"Ноя",	"Дек")

hc
```
:::
::::

::: {.g-col-12 .g-col-sm-12 .g-col-xs-12 .g-col-xl-10 .g-col-md-6 .g-col-lg-6}
## Список участников

В опросе приняли участие 6 профессиональных аналитиков, 4 из них дали согласие на раскрытие информации об их участии в опросе:

| <!-- --> | <!-- --> | <!-- --> |
|------------------------|------------------------|------------------------|
| Адамова Нина (Газпромбанк) | Дегтярева Елизавета (Альфа-банк) | Лебедской-Тамбиев Артем (Аналитический центр ТЭК) |
| Попова Евгения (Имплемента) | *2 участника не подтвердили согласие на раскрытие данных* |  |
:::

:::: {.g-col-12 .g-col-sm-12 .g-col-xs-12 .g-col-xl-4 .g-col-md-6 .g-col-lg-6}
::: {style="text-align: left"}
## Методология

[Методология консенсуса](../methodology/methodology-consensus-pbc.qmd)

[Спецификация консенсуса](../pdf/Fertiliser%20Consensus%20Specifications%20PBC.pdf)
:::
::::
:::::::::::
