---
title: "Удобрения"
sidebar: false
format:
   html:
      html-table-processing: none
      page-layout: custom
      grid:
         body-width: 800px
---

# ![](../images/icon-agro.svg) Опрос профессиональных аналитиков: Минеральные удобрения {.my-custom-class style="margin-left:3%;"}

::::::::::: grid
::: {.g-col-12 .g-col-sm-12 .g-col-xs-12 .g-col-xl-10 .g-col-md-6 .g-col-lg-6}
**Опрос профессиональных аналитиков: Минеральные удобрения** -- ежеквартальный опрос профессиональных аналитиков по рынку минеральных удобрений об их прогнозах относительно наиболее вероятного сценария развития рынка на горизонте 2-х лет.
:::

::: {.g-col-12 .g-col-sm-12 .g-col-xs-12 .g-col-xl-10 .g-col-md-6 .g-col-lg-6}
## Результаты опроса: август 2026 г.

```{r, warning = FALSE, echo = FALSE, message = FALSE}

library(kableExtra)
library(knitr)
#library(rhandsontable)
library(readxl)
library(scales)
source('../R/functions.R')

# invisible(download_yandex_file(
#    "https://disk.yandex.ru/d/gUt6HMyE7AxbjA",
#    "../xls/ЦЦИ Консенсус мин.удобрения.xlsx"
# ))

df <- as.data.frame(read_excel('../xls/ЦЦИ Консенсус мин.удобрения.xlsx', sheet = 1))

df %>%
   kbl() %>%
   kable_styling(bootstrap_options = "hover")

# kable(df, format='html', table.attr = "class = \"consensus-table\"", digits=1, lable = TRUE) %>%
#   row_spec(0, color = "#1A4AFC", background = "white", font_size = "larger", bold = TRUE, align = "right")
```

\*Актуальные даные и скрытые значения доступны по [подписке](../subscribe.qmd)

\*\*В скобках указаны значения предыдущего опроса
:::

::: {.g-col-12 .g-col-sm-12 .g-col-xs-12 .g-col-xl-5 .g-col-md-6 .g-col-lg-6}
## Основные наблюдения

Средняя экспортная цена приллированного карбамида FOB Baltic в 2026 г. ожидается на уровне 464 долл./т (-15%*), в 2027 г. – 381 долл./т (-14%*). Снижение прогноза связано с восстановлением мирового предложения, в том числе за счет увеличения китайского экспорта, при сохранении высокого спроса со стороны Индии.

Средняя цена МАФ FOB Baltic в 2026 г. прогнозируется на уровне 781 долл./т (+7%*), в 2027 г. – 729 долл./т (+5%*). Поддержку ценам оказывают ограниченное экспортное предложение из Китая, высокая стоимость сырья, прежде всего серы, и устойчивый спрос со стороны Индии и Бразилии.

Средняя цена на хлористый калий в 2026 г. ожидается на уровне 308 долл./т (+2%*), в 2027 г. – 286 долл./т (+7%*). Повышение прогноза связано с более устойчивым, чем ожидалось ранее, мировым спросом и сохранением повышенных логистических издержек. При этом рост мирового предложения будет ограничивать дальнейшее повышение цен.

На 2027 г. прогноз производства карбамида повышен до 13,3 млн т (+2%*), экспорта – до 11 млн т (+3%*). По МАФ/ДАФ производство ожидается на уровне 6,5 млн т (+3%*), экспорт – 5,2 млн т (-4%*). По хлористому калию прогноз производства сохранен на уровне 19 млн т, экспорта повышен до 15,6 млн т (+2%*).

:::

:::: {.g-col-12 .g-col-sm-12 .g-col-xs-12 .g-col-xl-5 .g-col-md-6 .g-col-lg-6}
::: {style="text-align: right"}
## Консенсус-прогноз цены приллированного карбамида

```{r, warning = FALSE, echo = FALSE, message = FALSE}
library(readxl)
library(tidyr)
library(highcharter)
library(xts)

raw <- as.data.frame(read_excel('../xls/ЦЦИ Консенсус мин.удобрения.xlsx', sheet = 2, col_names = FALSE))
dates <- as.Date(as.numeric(unlist(raw[1, -1])), origin = "1899-12-30")
df <- raw[-1, , drop = FALSE]
names(df) <- c("X1", as.character(dates))
df[, -1] <- lapply(df[, -1, drop = FALSE], function(x) suppressWarnings(as.numeric(x)))

df_last = df[1,]
df_prev = df[2,]
df_range = df[3:4,]
names(df_last)[1] <- "index"
names(df_prev)[1] <- "index"
df_last <- df_last %>% pivot_longer(!index, names_to = "date", values_to = 'value')
df_last$date <- as.Date(df_last$date)
df_last$index = 'Среднее'
df_prev <- df_prev %>% pivot_longer(!index, names_to = "date", values_to = 'value')
df_prev$date <- as.Date(df_prev$date)
df_prev$index = 'Среднее, (пред.опрос)'
df_range <- df_range %>% pivot_longer(-X1, names_to = "date", values_to = 'value')
df_range$date <- as.Date(df_range$date)

hc <- highchart() %>% 
   hc_xAxis(type = "datetime") %>%
   hc_yAxis(title  = list(text = 'долл./т'), max = 450, min = 250) %>% 
   hc_plotOptions(area = list(stacking = 'normal')) %>%
   hc_add_series(df_range, hcaes(x = date, y = round(value,2), group = X1), type = 'area', color = c('#d1e5ff','#ffffff')) %>%
   hc_add_series(df_last, type="line", hcaes(x = date, y = round(value,2), group=index), color = "#1A4AFC", dataLabels = TRUE) %>%
   hc_add_series(df_prev, type="line", hcaes(x = date, y = round(value,2), group=index), color = "#1A4AFC", dashStyle = "ShortDash")

# поменять названия месяцев на русские. по умолчанию - на английском
hc$x$conf_opts$lang$months = c("Январь"	,"Февраль",	"Март"	,"Апрель"	,"Май",	"Июнь", "Июль",	"Август",	"Сентябрь",	"Октябрь",	"Ноябрь",	"Декабрь")
hc$x$conf_opts$lang$shortMonths = c("Янв", 	"Фев",	"Мар",	"Апр",	"Май",	"Июн",	"Июл",	"Авг",	"Сен",	"Окт",	"Ноя",	"Дек")

hc
```
:::
::::

::: {.g-col-12 .g-col-sm-12 .g-col-xs-12 .g-col-xl-10 .g-col-md-6 .g-col-lg-6}
## Список участников

В опросе приняли участие 6 профессиональных аналитиков, 4 из них дали согласие на раскрытие информации об их участии в опросе:

| <!-- --> | <!-- --> | <!-- --> |
|------------------------|------------------------|------------------------|
| Адамова Нина (Газпромбанк) | Дегтярева Елизавета (Альфа-банк) | Лебедской-Тамбиев Артем (Аналитический центр ТЭК) |
| Попова Евгения (Имплемента) | *2 участника не подтвердили согласие на раскрытие данных* |  |
:::

:::: {.g-col-12 .g-col-sm-12 .g-col-xs-12 .g-col-xl-4 .g-col-md-6 .g-col-lg-6}
::: {style="text-align: left"}
## Методология

[Методология консенсуса](../methodology/methodology-consensus-pbc.qmd)

[Спецификация консенсуса](../pdf/Fertiliser%20Consensus%20Specifications%20PBC.pdf)
:::
::::
:::::::::::
